【裁判字號】    97,交簡上,287
【裁判日期】    980120
【裁判案由】    公共危險
【裁判全文】
臺灣高雄地方法院刑事判決           97年度交簡上字第287號
上  訴  人  臺灣高雄地方法院檢察署檢察官
被      告  甲○○
上列上訴人因被告公共危險案件，不服本院交通法庭中華民國97
年10月20日97年度審交簡字第3256號刑事簡易判決（聲請簡易判
決處刑案號：97年度偵字第21406 號），提起上訴，本院管轄之
第二審合議庭判決如下：
    主  文
上訴駁回。
    事實及理由
一、證據能力部分：
    按被告以外之人於審判外之言詞或書面陳述，除法律有規定
    者外，不得作為證據；又被告以外之人於審判外之陳述，雖
    不符刑事訴訟法第159 條之1 至第159 條之4 之規定，而經
    當事人於審判程序同意作為證據，法院審酌該言詞陳述或書
    面陳述作成時之情況，認為適當者，亦得為證據；當事人、
    代理人或辯護人於法院調查證據時，知有第159 條第1 項不
    得為證據之情形，而未於言詞辯論終結前聲明異議者，視為
    有前項之同意。刑事訴訟法第159 條第1 項、第159 條之5
    定有明文。經查，本判決所引用之各項證據資料，其屬於被
    告以外之人於審判外之言詞、書面陳述者，均據本院於調查
    證據程序逐一提示並告以要旨，檢察官、被告均知該等證據
    為被告以外之人之審判外陳述，均未於言詞辯論終結前聲明
    異議，本院審酌上開證據作成時之情況，亦無不當取供等情
    形，認為以之作為本案之證據亦屬適當，依刑事訴訟法第15
    9 條之5 規定，應有證據能力。
二、本案經本院審理結果，認第一審以被告甲○○犯刑法第185
    條之3 不能安全駕駛動力交通工具罪，判處有期徒刑4 月，
    並諭知如易科罰金，以新臺幣1,000 元折算1 日，其認事用
    法及量刑均無不當，應予維持，並引用第一審簡易判決書記
    載之事實及理由（如附件，含檢察官聲請簡易判決處刑書）
    。
三、檢察官雖據被害人葉明雄（原名乙○○）所請提起上訴略以
    ：被告犯行危害社會大眾生命財產安全甚鉅，原審量刑過輕
    等語。惟按法官於有罪判決中，究應如何量處罪刑，自得依
    據個案情節，參諸刑法第57條所定各款犯罪情狀之規定，於
    該法定刑度範圍內，基於合義務性之裁量，量處被告罪刑。
    而量刑之裁量權，乃憲法所保障法官獨立審判之核心，如非
    有裁量逾越或裁量濫用之明顯違法情事，自不得擅加指摘其
    違法或不當，即使上級審對下級審裁量權之審查，亦應同此
    標準。經查，被告所犯刑法第185 條之3 不能安全駕駛動力
    交通工具罪，法定刑為「1 年以下有期徒刑、拘役或科或併
    科15萬元以下罰金」，亦即最重可判處有期徒刑1 年，最輕
    則可僅判處罰金，則原審依法審酌被告在酒後已達不能安全
    駕駛狀態下，猶貿然駕駛汽車上路，並因而發生車禍事故，
    罔顧公眾之交通安全，所為實無可取，且其先前已有因酒後
    駕車經臺灣高雄地方法院檢察署檢察官為緩起訴處分之紀錄
    ，竟仍為本案犯行，顯然未能知所悔悟、警惕，復參以其抽
    血驗得血液酒精濃度達314.9MG/DL（換算呼氣中酒精濃度達
    每公升1.57毫克）等一切情狀，量處被告有期徒刑4 月，並
    審酌被告學歷、職業、家庭經濟狀況等情，諭知如易科罰金
    ，以新臺幣1000元折算1 日。經核原審上開科處之刑，並未
    逾刑法第185 條之3 之法定刑度範圍，亦無裁量逾越或裁量
    濫用之明顯違法情事，復已斟酌檢察官上揭上訴意旨所指情
    狀及刑法第57條所規定之量刑事由，自堪認原審上開所量處
    之刑，尚屬適當，是上訴人以原審量刑過輕為由提起本件上
    訴，請求撤銷原判決，為無理由，應予駁回。
據上論斷，應依刑事訴訟法第455 條之1 第1 項、第3 項、第36
8 條、第373 條，判決如主文。
本案經檢察官陳建宇到庭執行職務
中    華    民    國    98    年    1    月    20     日
                  交通法庭審判長法  官  廖建瑜
                                法  官  陳盈吉
                                法  官  林永村
以上正本證明與原本無異。
不得上訴。
中    華    民    國    98    年    1     月    20    日
                                書記官   李祥銘


司法院資訊處製作；財團法人民間司法改革基金會備份。
